# 子公司已提完折旧的固定资产评估后卖给母公司设计的合并抵消问题

提问人：sspink001 时间：2018-03-25 21:49:56
A公司是母公司B公司是子公司 基本资料：B公司是A全资子公司，B名下有一房产，但已经提完折旧账面净值为 0 ，现在B公司要进行注销，注销时所有资产及负债全由母公司接手。由于注销该房产要过户给母公司，房产交易中心要求按照评估价值 5000 万卖给母公司并交纳相关税费。请问：1.该笔资产母公司的固定资产入账价值。2.该笔交易如何进行合并报表处理。子公司注销完成后，该笔资产又该如何进行合并报表处理？ 非常急，请大神们帮助！

回答人：chenyiwei
1 、母公司个别报表层面：按实际支付给子公司的价款作为房屋入账价值，并在估计的剩余可使用年限内计提折旧。 2 、合并报表层面：作为内部交易未实现损益予以抵销处理，固定资产账面价值保持不变。